臺灣高等法院民事裁定
111年度抗字第1052號
抗  告  人  翁琦琦



上列抗告人因與相對人張申娟間停止執行事件，對中華民國111年6月14日臺灣臺北地方法院111年度聲字第341號所為裁定提起抗告，本院裁定如下：                       
    主  文
抗告駁回。
抗告費用由抗告人負擔。
    理  由
一、聲請及抗告意旨略以：相對人前執臺灣臺北地方法院（下稱
    原法院）110年度司拍字第134號拍賣抵押物裁定，向原法院
    聲請拍賣伊所有坐落臺北市○○區○○段○○段000地號土地應有
    部分8分之1及其上同小段198建號建物（下稱系爭抵押物）
    ，執行債權額為新臺幣（下同）1400萬元（下稱系爭執行債
    權），由原法院以110年度司執字第109339號受理在案（下
    稱系爭執行事件）。惟伊與相對人並不相識，前揭抵押權及
    系爭執行債權並不存在，伊已提起債務人異議之訴（原法院
    111年度重訴字第516號，下稱本案訴訟），並願供擔保，聲
    請停止執行，經原裁定命伊供擔保303萬4000元（下稱系爭
    擔保金）後，停止強制執行。然系爭抵押物在系爭執行事件
    第一次拍賣時所定最低拍賣價額為3276萬元，扣除房貸923
    萬元及系爭執行債權1400萬元後，餘額953萬元遠大於系爭
    擔保金，自無命伊供擔保之必要，而應比照原法院107年度
    聲字第650號裁定辦理等情。爰提起本件抗告，請求廢棄原
    裁定關於命伊供擔保之部分。
二、按法院酌定擔保金額之多寡如何始為適當，應屬於法院職權
    裁量之範圍，非當事人所可任意指摘（最高法院98年台抗字
    第162號裁定意旨參照）。本件原裁定認抗告人聲請停止強
    制執行合於強制執行法第18條第2項規定，經審酌本案訴訟
    審理期間約需4年4個月，系爭執行債權為1400萬元，以年息
    5%推估相對人因停止執行可能蒙受系爭執行債權無法即時受
    償之利息損失為303萬4000元，已合理考量影響停止執行時
    間久暫之因素，無輕重失衡情形，所酌定之擔保金額，核屬
    適當，非抗告人所可任意指摘。抗告意旨雖以：系爭抵押物
    第一次拍賣所定最低拍賣價額扣除房貸及系爭執行債權後，
    仍有餘額953萬元足敷停止執行之擔保，故無命伊供擔保之
    必要云云。然抗告人向原法院聲請停止執行，已表明願供擔
    保303萬3333元（見原法院卷第10頁），其再爭執命供擔保
    之必要性，已不足取。且債務人因停止執行而供之擔保，係
    屬民事訴訟法第106條所稱之其他依法令供訴訟上之擔保，
    依同條準用同法第103條第1項規定，聲請執行之債權人，就
    該項擔保金，與質權人有同一之權利，倘債務人就聲請停止
    執行之本案訴訟敗訴確定，該債權人就其未能即時受償或因
    另供擔保強制執行所受之損害，得就該項擔保金執行優先受
    償。至拍賣抵押物清償執行債權之餘額，則為全體債權人之
    總擔保，因停止執行所受損害之債權人就之無優先受償權，
    縱有餘額，亦不能替代系爭擔保金，抗告人據此主張無供擔
    保之必要性，核非可採。至於抗告意旨所稱108年4月3日原
    法院107年度聲字第650號裁定，乃係本票裁定強制執行事件
    ，發票人依非訟事件法第195條第1項規定，於法院准許強制
    執行之裁定送達後20日內，主張本票係偽造、變造而提起確
    認之訴，執行法院依同條第2項本文規定應停止強制執行之
    情形，與本件抗告人係就拍賣抵押物執行事件依強制執行法
    第18條規定聲請停止強制執行之情形不同，尚無比附援引之
    餘地，附此敘明。
三、綜上所述，原裁定依強制執行法第18條第2項規定，准許抗
    告人供擔保303萬4000元後，停止系爭執行事件之強制執行
    ，酌定之擔保金核屬必要，數額亦無不合。抗告意旨爭執供
    擔保之必要性，請求廢棄原裁定命其供擔保部分，為無理由
    ，應駁回其抗告。
四、爰裁定如主文。　　　
中　　華　　民　　國　　111 　年　　8 　　月　　24　　日
                  民事第十四庭 
                        審判長法  官  蔡和憲  
                              法  官  周珮琦
                              法  官  周群翔
正本係照原本作成。
如不服本裁定，應於收受送達後10日內向本院提出抗告狀，並應
繳納抗告費新臺幣１千元。
中　　華　　民　　國　　111 　年　　8 　　月　　24　　日

                              書記官  秦千瑜